臺灣士林地方法院刑事判決
110年度審金訴字第755號
公  訴  人  臺灣士林地方檢察署檢察官
被      告  王紹豐




上列被告因詐欺等案件，經檢察官提起公訴（110年度偵緝字第1
310號），被告於本院準備程序時就被訴事實為有罪陳述，經本
院合議庭裁定由受命法官獨任改行簡式審判程序審理，並判決如
下：
    主  文
王紹豐犯如附表二「宣告罪刑」欄所示之罪，各處如附表二「宣
告罪刑」欄所示之刑。應執行有期徒刑壹年拾月，併科罰金新臺
幣參萬元，罰金如易服勞役，以新臺幣壹仟元折算壹日。
扣案之APPLE廠牌iphone X行動電話壹支（IMEI：0000000000000
00號，含門號0000000000號SIM卡壹張）、4G網路卡拾肆張、現
金新臺幣貳拾陸萬陸仟元均沒收。
    事  實
一、王紹豐於民國109年間，透過網際網路向真實姓名年籍不詳
    、自稱「錢文迪」之人借貸，因事後無力還款，經「錢文迪
    」介紹倘依暱稱「滔滔江水」之指示代為提領、放置款項在
    指定地點，即可獲得每日新臺幣（下同）2,000元之報酬，
    而依王紹豐之智識程度及社會生活經驗，應可知悉在一般正
    常情況下，有使用帳戶匯入轉出、提領現金需求之人，概均
    會以自己之帳戶進出，以避免假手他人帳戶之風險或爭議，
    且若係正當賺錢途徑，本無委由他人代為提領現金後，再放
    至指示地點之必要，詎其雖已預見「錢文迪」、「滔滔江水
    」恐係詐欺集團成員，從事上開工作恐淪為詐欺集團車手，
    仍因貪圖報酬以抵償積欠「錢文迪」債務，而基於縱使發生
    他人因受騙致財產受損、隱匿詐欺犯罪所得去向之結果，亦
    不違背其本意之詐欺取財及洗錢之不確定故意，與「錢文迪
    」、「滔滔江水」及所屬詐欺集團其他成員（下稱本案詐欺
    集團）共同意圖為自己不法所有，基於三人以上詐欺取財及
    洗錢之犯意聯絡，先由本案詐欺集團成員分別詐騙附表一所
    示廖正義、廖萬得、梁棋茵、張晴茹、謝佩珊、周建成等人
    ，致其等均陷於錯誤，各依指示將款項匯入如附表一「本案
    帳戶」欄所示帳戶（詐騙時間、方式、匯款時間、金額、匯
    款帳戶均詳如附表一所示），續由王紹豐依「滔滔江水」指
    示取得附表一所示帳戶提款卡，並經「滔滔江水」告知密碼
    後，再持前開提款卡提領現金（提領時間、地點及金額均詳
    如附表一所示），復依「滔滔江水」指示將提領所得款項放
    至指定地點而上繳至本案詐欺集團，以此等方式掩飾、隱匿
    特定犯罪所得之來源及去向。嗣廖正義等人均發覺受騙，報
    警處理，經臺北市政府警察局大同分局警員循線於109年10
    月30日20時30分許，在臺北市○○區○○路00號前查獲王紹豐，
    並扣得其與「滔滔江水」聯絡使用之APPLE廠牌iphone X行
    動電話1支（IMEI：000000000000000號，含門號0000000000
    號SIM卡1張）、4G網路卡14張、金融機構存摺6本、提款卡1
    0張、現金26萬6,000元、ASUS牌筆記型電腦1部（含讀卡機1
    臺及連接線）等物，始悉上情。
二、案經廖正義、廖萬得、梁棋茵、張晴茹、謝佩珊、周建成訴
    由臺北市政府警察局大同分局報告臺灣士林地方檢察署檢察
    官偵查後提起公訴。
    理  由
壹、程序部分
    本案被告王紹豐所犯者為死刑、無期徒刑、最輕本刑為3 年
    以上有期徒刑以外之罪，其於準備程序進行中就被訴事實為
    有罪之陳述，經本院告知其簡式審判程序之旨，並聽取檢察
    官、被告之意見後，本院合議庭依刑事訴訟法第273 條之1 
    第1 項之規定，裁定由受命法官獨任進行簡式審判程序。又
    依刑事訴訟法第273 條之2 、同法第159 條第2 項之規定，
    簡式審判程序不適用傳聞法則有關限制證據能力之相關規定
    ，合先敘明。
貳、實體部分
一、本院查：
  ㈠被告王紹豐除於警詢、偵查中詳述其因「錢文迪」介紹、「
    滔滔江水」指示參與本案提領現金、放置款項之犯罪經過外
    ，並於本院準備程序及審理時坦承全部犯罪事實不諱（見偵
    字第18768號卷第19頁至第27頁、第125頁至第129頁、第141
    頁至第147頁、偵緝字第1310號卷第67頁至第79頁、第95頁
    至第97頁、本院卷第32頁至第34頁、第40頁至第43頁），且
    有證人即告訴人廖正義、廖萬得、廖芷萱、梁棋茵、張晴茹
    、周建成、謝佩珊之證詞（見偵字第18768號卷第82頁至第8
    3頁、第89頁至第90頁、第95頁至第99頁、第290頁至第291
    、第307頁至第309頁、第320頁至第323頁），以及四湖郵局
    第00000000000000號帳戶客戶歷史交易清單、自動櫃員機監
    視器提領畫面翻拍照片（以上為附表一編號1部分，見偵字
    第18768號卷第213頁、第423頁）；台灣土地銀行第0000000
    00000號帳戶客戶歷史交易明細查詢、自動櫃員機監視器提
    領畫面翻拍照片（以上為附表一編號2部分，見偵字第18768
    號卷第227頁、第419頁）；台灣土地銀行第000000000000號
    帳戶客戶歷史交易明細查詢、自動櫃員機監視器提領畫面翻
    拍照片（以上為附表一編號3部分，見偵字第18768號卷第21
    9頁、偵緝字第1310號卷第75頁至第79頁）；台新國際商業
    銀行第00000000000000號帳戶交易明細、自動櫃員機提領畫
    面翻拍照片（以上為附表一編號4部分，見偵字第18768號卷
    第199頁、第415頁）；台灣土地銀行第000000000000號帳戶
    客戶歷史交易明細查詢、自動櫃員機提領畫面翻拍照片（以
    上為附表一編號5部分，見偵字第18768號卷第223頁、第421
    頁）；台灣土地銀行第000000000000號帳戶客戶歷史交易明
    細查詢、超商監視器錄影畫面翻拍照片等在卷可稽（見偵字
    第18768號卷第53頁至第54頁、第223頁），復有臺北市政府
    警察局大同分局搜索扣押筆錄、扣押物品目錄表、員警職務
    報告存卷可參（見偵字第18768號卷第13頁至第16頁、第39
    頁至第45頁），暨前開扣案之APPLE廠牌iphone X行動電話1
    支（IMEI：000000000000000號，含門號0000000000號SIM卡
    1張）、4G網路卡14張等物可資佐證，且互核一致，則被告
    前開任意性自白，應與事實相符，堪予採信。
  ㈡附表一編號1 所示告訴人廖正義匯款12萬元至四湖郵局第000
    00000000000號帳戶後，王紹豐先於109 年10月30日12時43
    分至44分許，在臺北市○○區○○街000號郵局之自動櫃員機以
    卡片提款6萬元、6萬元，接續於當日12時47分、48分許，在
    不詳地點提領2萬元、9,000元等情，業據被告於本院準備程
    序時供述明確（見本院卷第34 頁），復有上開郵局帳戶交
    易明細表附卷可參，是起訴書附表一編號1漏載被告提領2萬
    元、9,000 元款項部分，應補充如附表一編號1所示。
　㈢按共同正犯之行為人已形成一個犯罪共同體，彼此相互利用
    ，並以其行為互為補充，以完成共同之犯罪目的。故其所實
    行之行為，非僅就自己實行之行為負其責任，並在犯意聯絡
    之範圍內，對於其他共同正犯所實行之行為，亦應共同負責
    。且共同正犯之意思聯絡，不限於事前有所協議，其於行為
    當時，基於相互之認識，以共同犯罪之意思參與者，亦無礙
    於共同正犯之成立（最高法院73年台上字第1886號判例、10
    0 年度台上字第5925號判決意旨參照）。尤其在行為人係複
    數之情況下，倘於事前或事中預見其結果，猶出於默示之犯
    意聯絡，分工合作，終致結果發生，即應就犯罪之全部結果
    ，共同負責。換言之，數行為人基於對被害人為犯罪行為之
    犯意聯絡，於該行為實行之前或行為之際，若在主觀上已預
    見自己或共同正犯可能之犯罪行為有足以發生犯罪結果之危
    險性存在，卻仍容認、默許共同正犯為之而不違背其本意者
    ，則均屬故意之範圍。查現今詐欺犯罪型態，自招攬人員提
    供帳戶、擔任車手、取簿、把風工作、撥打電話實施詐欺、
    推由擔任車手之成員取贓分贓等階段，乃需多人縝密分工方
    能完成之集團性犯罪。本案雖無證據證明被告直接對告訴人
    等施用詐術，然被告既依「滔滔江水」之指示持本案詐欺集
    團成員所交付之帳戶提款卡、密碼提領現金，再將所領得款
    項放至指定地點而上繳至本案詐欺集團，使本案詐欺集團得
    以完成詐欺取財犯行，並確保獲得不法利潤，顯係與其他集
    團成員彼此分工，在合同意思範圍內，各自分擔犯罪行為之
    一部，且相互利用他人之行為，以達遂行犯罪之目的，且被
    告前揭所為均係完成本案詐欺集團所為詐欺取財、洗錢等犯
    行不可或缺之關鍵行為，而已參與實施詐欺取財、洗錢犯行
    之構成要件，則被告自應對各該參與之不法犯行及結果共同
    負責。
  ㈣綜上，本案事證明確，被告上開犯行堪以認定，均應依法論
    科。
二、論罪科刑
  ㈠核被告王紹豐於附表一編號1至編號6 所為，均係犯刑法第33
    9 條之4 第1 項第2 款之三人以上共同詐欺取財罪、洗錢防
    制法第14條第1 項之洗錢罪。被告與「錢文迪」、「滔滔江
    水」及本案詐欺集團其他成員間就上揭犯行，均有犯意聯絡
    及行為分擔，均應論以共同正犯。
  ㈡被告於附表一編號1至3、5、6所示多次提款行為，均係本於
    同一犯罪動機，在密切接近之時間、地點實施，並侵害同一
    法益，各行為之獨立性極為薄弱，依一般社會健全概念，在
    時間差距上，難以強行分開，在刑法評價上，以視為數個舉
    動之接續施行，合為包括之一行為予以評價，較為合理，應
    僅各論以接續犯之一罪。
  ㈢又被告於附表一編號1 至6所為，均係一行為同時觸犯三人以
    上共同詐欺取財罪及一般洗錢罪，為想像競合犯，均應依刑
    法第55條規定，從較重之三人以上共同詐欺取財罪處斷。
  ㈣被告就附表一編號1 至6 所為數犯行，犯意各別，行為互殊
    ，被害法益不同，應予分論併罰。
　㈤按洗錢防制法第16條第2 項規定：「犯前2 條之罪，在偵查
    或審判中自白者，減輕其刑」；另按想像競合犯之處斷刑，
    本質上係「刑之合併」，其所謂從一重處斷，乃將想像競合
    犯組成之評價上數罪，合併為科刑一罪，其所對應之刑罰，
    亦合併其評價上數罪之數法定刑，而為一個處斷刑。易言之
    ，想像競合犯侵害數法益者皆成立犯罪，論罪時必須輕、重
    罪併舉論述，同時宣告所犯各罪名，包括各罪有無加重、減
    免其刑之情形，亦應說明論列，量刑時併衡酌輕罪部分量刑
    事由，評價始為充足，然後依刑法第55條前段規定「從一重
    處斷」，非謂對於其餘各罪可置而不論。因此，法院決定處
    斷刑時，雖以其中最重罪名之法定刑，做為裁量之準據，惟
    於裁量其輕重時，仍應將輕罪合併評價在內（最高法院108
    年度台上字第4405、4408號判決意旨）。查被告於偵查中就
    洗錢所涉主要犯罪事實供承在卷，並於本院準備程序及審理
    時自白前開一般洗錢犯行，原應減輕其刑，惟被告所犯一般
    洗錢罪均係想像競合犯中之輕罪，揆諸前開說明，就被告此
    部分想像競合輕罪得減刑部分，爰均依刑法第57條規定，於
    量刑時一併衡酌，附此說明。
  ㈥爰審酌被告為抵償債務，一時失慮，貿然參與本案詐欺集團
    擔任車手，致告訴人等受騙匯款後，蒙受金錢損失，徒增檢
    警機關追查集團上游成員真實身分之難度，助長詐欺犯罪盛
    行，危害社會治安，其行為實值非難。惟念被告犯後坦承犯
    行，態度尚可，並考量其雖有賠償意願，但因在監執行而力
    有未逮，兼衡被告之犯罪動機、手段、於本案詐欺集團之分
    工及參與情節、所得利益、迄未賠償告訴人等之損失、洗錢
    部分均符合洗錢防制法第16條第2項減刑要件等情，暨其自
    陳國中畢業之教育智識程度、未婚，入監前在工廠工作，月
    薪約3萬2,000 元之家庭生活經濟狀況等一切情狀，分別量
    處如附表二編號1 至6「宣告罪刑」欄所示之刑，並均諭知
    罰金易服勞役之折算標準。復衡酌本案各次犯行時間相近、
    罪質相同等情，定其應執行刑及諭知罰金易服勞役之折算標
    準如主文所示。
三、沒收
  ㈠按供犯罪所用、犯罪預備之物或犯罪所生之物，屬於犯罪行
    為人者，得沒收之，刑法第38條第2項前段定有明文。又除
    有其他特別規定者外，犯罪工具物必須屬於被告所有，或被
    告有事實上之處分權時，始得在該被告罪刑項下諭知沒收；
    至於非所有權人，又無共同處分權之共同正犯，自無庸在其
    罪刑項下諭知沒收，最高法院107年度台上字第1109號判決
    意旨同此見解。經查：
　⒈扣案之APPLE廠牌iphone X行動電話1支為被告王紹豐所有，
    而門號0000000000號SIM卡1張及4G網路卡14張則均係共同正
    犯「滔滔江水」提供予被告管領使用，業據被告供陳明確（
    見本院卷第33頁），均屬被告供犯罪所用之物，且被告亦有
    事實上處分權，爰均依刑法第38條第2項前段規定宣告沒收
    。
　⒉扣案之金融機構存摺6本、提款卡10張等物，為本案詐欺集團
    交予被告、供詐欺取財犯行使用之人頭帳戶金融卡或存簿，
    本院審酌上開物品單獨存在不具刑法上之非難性，倘予沒收
    ，除另使刑事執行程序開啟之外，對於被告犯罪行為之不法
    、罪責評價並無影響，且就沒收制度所欲達成之社會防衛目
    的亦無任何助益，欠缺刑法上重要性，是本院認上開物品尚
    無沒收之必要，依刑法第38條之2 第2 項規定，均不予宣告
    沒收。
　⒊扣案之ASUS牌筆記型電腦1部（含讀卡機1臺及連接線）並非
    供本案犯罪所用之物，業據被告供稱在卷（見本院卷第33頁
    ），依卷內現存事證，亦無從認定與本案犯行有何關聯，爰
    不另為沒收之諭知，併此敘明。
　㈡次按犯洗錢防制法第14條之罪，其所移轉、變更、掩飾、隱
    匿、收受、取得、持有、使用之財物或財產上利益，沒收之
    ，洗錢防制法第18條第1 項前段定有明文。關於犯罪行為人
    犯洗錢防制法第14條之罪，其所掩飾、隱匿之財物本身僅為
    洗錢之標的，難認係供洗錢所用之物，故洗錢行為之標的除
    非屬於前置犯罪之不法所得，而得於前置犯罪中予以沒收者
    外，既非本案洗錢犯罪之工具及產物，亦非洗錢犯罪所得，
    尤非違禁物，尚無從依刑法沒收規定予以宣告沒收，自應依
    上開第18條第1 項前段規定予以宣告沒收。且此規定係採義
    務沒收主義，祇要合於前述規定，法院即應為相關沒收之諭
    知，然該洗錢行為之標的是否限於行為人者始得宣告沒收，
    法無明文，是從有利於被告之認定，倘法條並未規定「不問
    屬於犯罪行為人與否均沒收」時，自仍以屬於被告所有者為
    限，始應予沒收。經查：
　⒈扣案之現金26萬6,000元係被告於109年10月30日提領所得款
    項，但無法確定與本案附表一之何筆款項相關等情，業據其
    供明在卷（見本院卷第33頁），並有前揭臺北市政府警察局
    大同分局搜索扣押筆錄、扣押物品目錄表、員警職務報告可
    查，而依卷內事證，亦無從認定扣案款項均係被告於本案附
    表一所示犯行之犯罪所得，尚無從逕依刑法沒收規定予以宣
    告沒收。惟依被告所述情節，扣案之26萬6,000元均係本案
    詐欺集團詐得款項，且均屬洗錢標的，而在被告將之上繳至
    本案詐欺集團前，仍屬被告所持有而在其實力支配下之物，
    自應依洗錢防制法第18條第1項前段規定宣告沒收。
　⒉至被告已提領上繳至本案詐欺集團之款項，固同為本案洗錢
    之標的，然並非被告所有，被告亦無事實上之處分權限，依
    據上開說明，自無從依洗錢防制法第18條第1 項前段規定宣
    告沒收或追徵，附此敘明。
　㈢再按犯罪所得，屬於犯罪行為人者，沒收之；於全部或一部
    不能沒收或不宜執行沒收時，追徵其價額；犯罪所得已實際
    合法發還被害人者，不予宣告沒收或追徵，刑法第38條之1 
    第1 項前段、第3 項、第5 項分別定有明文。次按「任何人
    都不得保有犯罪所得」為普世基本法律原則，犯罪所得之沒
    收、追繳或追徵，在於剝奪犯罪行為人之實際犯罪所得（原
    物或其替代價值利益），使其不能坐享犯罪之成果，以杜絕
    犯罪誘因，可謂對抗、防止經濟、貪瀆犯罪之重要刑事措施
    ，性質上屬類似不當得利之衡平措施，著重所受利得之剝奪
    。然苟無犯罪所得，自不生利得剝奪之問題，固不待言，至
    2人以上共同犯罪，關於犯罪所得之沒收、追繳或追徵，應
    就各人所分得者為之。又所謂各人「所分得」，係指各人「
    對犯罪所得有事實上之處分權限」，法院應視具體個案之實
    際情形而為認定；倘若共同正犯各成員內部間對於不法利得
    分配明確時，固應依各人實際分配所得沒收。至於共同正犯
    各成員有無犯罪所得、所得數額，係關於沒收、追繳或追徵
    標的犯罪所得範圍之認定，固非屬犯罪事實有無之認定，並
    不適用「嚴格證明法則」，無須證明至毫無合理懷疑之確信
    程度，應由事實審法院綜合卷證資料，依自由證明程序釋明
    其合理之依據以認定之（最高法院104 年8 月11日104 年度
    第13次刑事庭會議決議、最高法院104 年度台上字第3937號
    判決意旨參照）。被告於本院供稱並未取得本案報酬（見本
    院卷第32頁至第33頁），而依卷內現存事證，亦查無證據資
    料足認被告曾因本案犯行自本案詐欺集團獲得任何犯罪所得
    ，故本案尚無犯罪所得應予宣告沒收或追徵之問題，併予說
    明。
據上論斷，應依刑事訴訟法第273 條之1 第1 項、第299 條第1
項前段，洗錢防制法14條第1 項、第18條第1項前段，刑法第11
條、第28條、第339 條之4 第1 項第2 款、第55條、第42條第3 
項、第51條第5 款、第7 款、第38條第2項前段，刑法施行法第1
 條之1 第1 項，判決如主文。
本案經檢察官陳韻中提起公訴，檢察官張尹敏到庭執行職務。
中　　華　　民　　國　　111 　年　　1 　　月　　11　　日
                  刑事第九庭法  官  蘇怡文
上正本證明與原本無異。
如不服本判決應於收受送達後20日內向本院提出上訴書狀，並應
敘述具體理由。其未敘述上訴理由者，應於上訴期間屆滿後20日
內向本院補提理由書（均須按他造當事人之人數附繕本）「切勿
逕送上級法院」。因疫情而遲誤不變期間，得向法院聲請回復原
狀。
                            書記官  林孟君    
中　　華　　民　　國　  111 　年　　1 　　月　　11　　日
附錄本案論罪科刑法條全文：
洗錢防制法第2 條
本法所稱洗錢，指下列行為：
一、意圖掩飾或隱匿特定犯罪所得來源，或使他人逃避刑事追訴
    ，而移轉或變更特定犯罪所得。
二、掩飾或隱匿特定犯罪所得之本質、來源、去向、所在、所有
    權、處分權或其他權益者。
三、收受、持有或使用他人之特定犯罪所得。

洗錢防制法第14條
有第二條各款所列洗錢行為者，處7 年以下有期徒刑，併科新臺
幣5 百萬元以下罰金。
前項之未遂犯罰之。
前二項情形，不得科以超過其特定犯罪所定最重本刑之刑。

中華民國刑法第339 條之4
犯第三百三十九條詐欺罪而有下列情形之一者，處一年以上七年
以下有期徒刑，得併科一百萬元以下罰金：
一、冒用政府機關或公務員名義犯之。
二、三人以上共同犯之。
三、以廣播電視、電子通訊、網際網路或其他媒體等傳播工具，
    對公眾散布而犯之。
前項之未遂犯罰之

附表一：
編號 告訴人 詐騙時間、方式（新臺幣） 匯款時間、金額（新臺幣） 本案帳戶 提領時間、地點及金額（新臺幣） 備註  1 告訴人廖正義 詐欺集團成員於109 年10月27日14時51分許，佯以友人吳先生撥打電話與廖正義聯絡，待加入通訊軟體LINE好友後，向廖正義訛稱：因貨款拿不出錢，需借款15萬元云云，致廖正義陷於錯誤，於右列時間匯款至右揭帳戶 109 年10月30日12時28分許，臨櫃匯款15萬元 四湖郵局第00000000000000號帳戶 王紹豐於109 年10月30日12時43分至44分許，在臺北市○○區○○街000號郵局之自動櫃員機，以卡片提款6萬元、6萬元後，接續於當日12時47分、48分許，在不詳地點提領2萬元、9,000元  提領畫面（見偵字第18768號卷第423頁）  2 告訴人廖萬得 詐欺集團成員於109 年10月29日18時45分許，佯以友人邱乾煥撥打電話與廖萬得聯絡，待加入通訊軟體LINE好友後，向廖萬得訛稱：最近需要借款云云，致廖萬得陷於錯誤，請其女兒廖芷萱於右列時間匯款至右揭帳戶 109 年10月30日14時12分、14時58分許，臨櫃匯款4萬元、3萬元 台灣土地銀行第000000000000號帳戶 王紹豐於109年10月30日14時18分至20分許，在臺北市○○區○○○路0段000號彰化銀行之自動櫃員機，以卡片提款2萬元、1萬9,000元、1,000元  提領畫面（見偵字第18768號卷第419頁）  3 告訴人梁棋茵 詐欺集團成員於109年10月28日16時30分許，佯以姪子蕭景龍撥打電話與梁棋茵聯絡，待加入通訊軟體LINE好友後，向梁棋茵訛稱：需借款13萬急用云云，致梁棋茵陷於錯誤，於右列時間匯款至右揭帳戶 109年10月30日14時08分許，臨櫃匯入13萬元 台灣土地銀行第000000000000號帳戶 ①王紹豐於109年10月30日14時46分至47分許，在臺北市○○區○○○路0段000號之自動櫃員機，以卡片提款2萬元、2萬元 ②王紹豐於同日14時50分許，在松山區三民路6號全家超商（起訴書誤載為統一超商）京民店之自動櫃員機，以卡片提款2萬元、2萬元 ③王紹豐於同日14時52分至53分許，在松山區三民路10號統一超商松民門市之自動櫃員機，以卡片提款2萬元、2萬元 提領畫面（見偵緝字第1310號卷第75頁至第79頁）  4 告訴人張晴茹 詐欺集團成員於109年10月30日11時20分許，佯以國立交通大學副校長助理杜小姐撥打電話與張晴茹聯絡，待加入通訊軟體LINE好友後，向張晴茹訛稱：工程發包需先支付10%材料費云云，致張晴茹陷於錯誤，於右列時間匯款至右揭帳戶 109年10月30日15時33分許，臨櫃匯入18萬7,300元 台新國際商業銀行第00000000000000號帳戶 王紹豐於109年10月30日16時3分許，在臺北市○○區○○路00號全家超商寧夏店之自動櫃員機，以卡片提款15萬元 提領畫面（見偵字第18768號卷第415頁）  5 告訴人謝佩珊 詐欺集團成員於109年10月30日16時13分許，佯以蝦皮購物中心客服人員、國泰世華銀行主任撥打電話與謝佩珊聯絡並訛稱：蝦皮重複購物需取消訂單云云，致謝佩珊陷於錯誤，於右列時間匯款至右揭帳戶 109年10月30日18時57分許，網路銀行匯款9萬9,123元 台灣土地銀行第000000000000號帳戶 王紹豐於109年10月30日19時2分許，在臺北市○○路00號土地銀行營業部之自動櫃員機，以卡片提款6萬元、3萬9,000元 提領畫面（見偵字第18768號卷第421頁）  6 告訴人周建成 詐欺集團成員於109年10月30日17時57分許，佯以郵局專員撥打電話與周建成聯絡並訛稱：蝦皮將其升級為高級會員，欲取消高級會員須配合操作云云，致周建成陷於錯誤，於右列時間匯款至右揭帳戶 109年10月30日19時31分許，自動櫃員機匯款2萬1,123元 台灣土地銀行第000000000000號帳戶 王紹豐於109年10月30日19時43分、19時44分許，在臺北市○○區○○○路000號統一超商鑫寧門市，以卡片提款2萬元、1000元 提領畫面（見偵字第18768號卷第53頁至第54頁） 

附表二
編號 犯罪事實 宣告罪刑  1 即附表一編號1 王紹豐犯三人以上共同詐欺取財罪，處有期徒刑壹年參月，併科罰金新臺幣貳萬元，罰金如易服勞役，以新臺幣壹仟元折算壹日。  2 即附表一編號2 王紹豐犯三人以上共同詐欺取財罪，處有期徒刑壹年壹月，併科罰金新臺幣壹萬元，罰金如易服勞役，以新臺幣壹仟元折算壹日。  3 即附表一編號3 王紹豐犯三人以上共同詐欺取財罪，處有期徒刑壹年參月，併科罰金新臺幣貳萬元，罰金如易服勞役，以新臺幣壹仟元折算壹日。  4 即附表一編號4 王紹豐犯三人以上共同詐欺取財罪，處有期徒刑壹年參月，併科罰金新臺幣貳萬元，罰金如易服勞役，以新臺幣壹仟元折算壹日。  5 即附表一編號5 王紹豐犯三人以上共同詐欺取財罪，處有期徒刑壹年貳月，併科罰金新臺幣壹萬元，罰金如易服勞役，以新臺幣壹仟元折算壹日。  6 即附表一編號6 王紹豐犯三人以上共同詐欺取財罪，處有期徒刑壹年，併科罰金新臺幣伍仟元，罰金如易服勞役，以新臺幣壹仟元折算壹日。